【裁判字號】    91,訴,3495
【裁判日期】    920130
【裁判案由】    違反槍砲彈藥刀械管制條例等
【裁判全文】
臺灣高雄地方法院刑事判決                        九十一年度訴字第三四九五號
    公  訴  人  臺灣高雄地方法院檢察署檢察官
    被      告  乙○○  男  十.
    指定辯護人  本院公設辯護人  丙○○
    被      告  甲○○  女  二.
右列被告等因違反槍砲彈藥刀械管制條例案件，經檢察官提起公訴（九十一年度偵字
第二一五二○號），本院判決如左：
    主  文
乙○○未經許可，持有手槍，處有期徒刑伍年，併科罰金新台幣陸萬元，罰金如易服
勞役，以銀元參佰元即新台幣玖佰元折算壹日。扣案之口徑９mm之制式半自動手槍壹
支（槍枝管制編號：0000000000號）、彈匣貳個及子彈肆拾壹顆均沒收。
甲○○隱匿關係他人刑事被告案件之證據，處有期徒刑貳月，如易科罰金，以參佰元
折算壹日。緩刑貳年。
    事  實
一、乙○○明知槍枝子彈係政府明令管制之物品，未經許可不得擅自持有寄藏，於民
    國九十年三月間某日，在屏東縣里港鄉○○村○○路上之界陽超商前，以新台幣
    二十萬元之代價，向綽號「阿呆」之不詳姓名、年籍之成年男子，購得具有殺傷
    力之巴西ＴＡＵＲＵＳ廠製ＰＴ  ９２  ＡＦＳ型口徑９mm（９×１９mm）制式
    半自動手槍（含彈匣一個、槍枝管制編號0000000000）一支、彈匣一
    個、９mm（９×１９mm）制式子彈四十七顆，即未經許可而無故持有上開槍、彈
    ，並隨即至屏東縣里港鄉潮厝村河堤旁試射子彈二顆，其後將上開手槍（含彈匣
    一個）及子彈五顆置於其所駕駛車號九Ｓ─五一００號自用小客車前座置物箱內
    藏放，另將其餘之四十顆制式子彈及彈匣一個藏放在其位於屏東縣里港鄉○○路
    二號之十六之住處。嗣於九十一年九月二十七日凌晨一時三十分許，乙○○駕駛
    前開車輛搭載其女友甲○○行經高雄市○○路與仁愛街口時，為巡邏員警發現行
    徑可疑，而尾隨至中山路與大同路口，將該車攔下臨檢，乙○○見狀，迅將上開
    未經包裝之手槍（含彈匣一個）及子彈五顆取出後放入甲○○所有之黑色皮包內
    ，要求甲○○持至隱密處丟棄，乙○○旋即下車接受臨檢，甲○○明知該手槍及
    子彈五顆為關係乙○○所涉違反槍砲彈藥刀械管制條例刑事案件之證據，竟基於
    隱匿刑事證據之犯意，乘機下車逃跑，員警隨即追躡至中山、民生圓環人行道上
    ，甲○○迅即蹲於路邊一部自用小客車旁，自其所持黑色皮包內取出上開手槍（
    含彈匣一個）及子彈五顆，丟入該車底盤下而隱匿關係乙○○槍砲案件之手槍（
    含彈匣一個）及子彈五顆證據，員警尾隨而至，旋即逮捕甲○○並自該車底盤下
    取出該手槍（含彈匣一個）及子彈五顆，並連同乙○○帶回警察局偵訊，警訊中
    ，乙○○於同日凌晨四時二十分許，主動帶同員警至其位在屏東縣里港鄉○○路
    二號之十六住處，取出上開購得之其餘子彈四十顆及彈匣一個後查悉上情。
二、案經高雄市政府警察局移送臺灣高雄地方法院檢察署檢察官偵查起訴。
    理  由
一、右揭事實，迭據被告乙○○及甲○○於警訊及偵、審時均供承不諱，核與證人即
    查獲被告之高雄市政府警察局保安大隊員警陳文彬、林啟源分別於偵訊時證稱：
    「因之前我們在中正路、仁愛就發現他們的車子我們一路追到中山、大同路口，
    男的就停車，女的就下車跑往中山、民生路圍環人行道跑去，乙○○原由我控制
    ，另一同事林啟源就去追甲○○，我後來因為有同事來支援，所以我才又再去追
    甲○○，我們追到中山民生圓環人行道上，我看到甲○○原蹲著又站起來，我另
    一同事林啟源他看到甲○○將槍枝從他的皮包裡拿出塞入路邊車輛底盤下，我們
    捉到甲○○同時在她身旁車下找到那槍，‧‧‧（偵查卷第十五頁）」、「我們
    還未下車時，見甲○○先下車往中山、民生路圓環方向跑，乙○○下車時舉雙手
    留原處，李女跑走時，由我自後追趕，在中山、民生路圓環轉角處攔下她，我見
    她自她黑色皮包內取出槍枝一把蹲在一台自小客車旁，將槍弄丟於自小客車底盤
    下，我當時距離她只有一、二公尺，逮捕李女後，同時在她身旁小客車下方找到
    一把槍」（偵查卷第十八頁背面）等語屬實；且有高雄市政府警察局保安警察大
    隊扣押筆錄、扣押證明筆錄、扣押物品目錄表各一紙、搜索現場及贓物照片共六
    張附卷可稽。此外，復有手槍一枝、彈匣二個及子彈四十五顆扣案可資佐證，而
    扣案槍枝、彈匣及子彈經送內政部警政署刑事警察局鑑定結果：送鑑ＰＴ９２Ａ
    ＦＳ（槍枝管制編號：0000000000號），認係巴西ＴＡＵＲＵＳ廠製
    ＰＴ  ９２  ＡＦＳ型口徑  ９ｍｍ（９×１９ｍｍ）制式半自動手槍，槍號為
    「ＴＰＦ９５１５９」，槍管內具六條右旋來復線，機械性能良好，認具殺傷力
    ；送鑑子彈四十五顆（試射四顆）認均係口徑９ｍｍ（９×１９ｍｍ）制式子彈
    ，認均具殺傷力；送鑑彈匣一個認係可供上述槍枝使用之制式彈匣，有內政部警
    政署刑事警察局九十一年十月三十一日刑鑑字第○九一○二七四四○一號槍彈鑑
    定書一紙在卷足憑。是被告等之自白核與事實相符，堪信為真實。綜上，本件事
    證明確，被告等上開犯行，均堪認定。
二、查上開扣案之槍枝（含彈匣）、子彈，係屬槍砲彈藥刀械管制條例第四條第一項
    第一款、第二款規定明文查禁之制式槍枝、子彈，此有前揭內政部警政署刑事警
    察局槍彈鑑定書可參。是依同條例第五條規定，非經中央主管機關許可，不得製
    造、販賣、運輸、轉讓、出租、出借、持有、寄藏或陳列該等查禁之槍枝、子彈
    。被告乙○○未經許可，持有上開制式槍枝、子彈，核其所為係犯槍砲彈藥刀械
    管制條例第七條第四項未經許可持有手槍罪及同條例第十二條第四項未經許可持
    有子彈罪；被告甲○○所為，係犯刑法第一百六十五條之隱匿他人刑事案件證據
    罪。被告乙○○以一持有之行為，同時持有制式手槍、子彈，而觸犯未經許可持
    有手槍、未經許可持有子彈二罪名，應依想像競合犯之規定，論以情節較重之槍
    砲彈藥刀械管制條例第七條第四項未經許可持有手槍罪。爰審酌被告乙○○非法
    持有制式手槍、子彈之行為，對於社會治安潛藏著高度之危險，然其僅非法持有
    手槍、子彈，尚未對社會有其他實害之行舉，犯後又全盤供出犯行，且其並無前
    科，有臺灣高等法院被告全國前案紀錄表一紙在卷可稽，足見其素行尚為良善；
    而被告甲○○擅將關係他人刑事案件之證據予以湮滅，影響偵審機關對案件之偵
    辦、審理，惟念其犯罪後坦承犯行，態度良好等一切情狀，分別量處如主文所示
    之刑，及就被告乙○○所處罰金部分，諭知易服勞役之折算標準，並就被告甲○
    ○所處之刑，諭知易科罰金之折算標準。未查，被告甲○○並無前科，亦有前開
    前科資料一份在卷足憑，僅係因受友人之託而將上開槍彈藏匿，惡性非重，經此
    偵審程序，當已知警惕，本院認為尚無逕對被告施以短期自由刑之必要，自應賦
    予其社會處遇以期其能有效回歸社會，故上開對被告宣告之刑，以暫不執行為適
    當，爰亦依檢察官從輕量刑請求之範圍內，諭知緩刑二年，以啟自新。至扣案之
    手槍一把（含彈匣二個）、子彈四十一顆（另四顆已因鑑定而滅失，不另為沒收
    之諭知），為違禁物，有上開槍彈鑑定書在卷可參，均應依刑法第三十八條第一
    項第一款宣告沒收。
三、另犯本條例之罪自首，並報繳其持有之全部槍砲、彈藥、刀械者，減輕或免除其
    刑；及犯本條例之罪，於偵查或審判中自白，並供述全部槍砲、彈藥、刀械之來
    源及去向，因而查獲，或因而防止重大危害治安事件之發生者，減輕或免除其刑
    ，槍砲彈藥刀械管制條例第十八條第一項、第四項固分別定有明文，惟查本件係
    因員警臨檢查獲被告持有槍枝及部分子彈，被告始供出其他子彈等節，業據證人
    即查獲之員警陳文彬於偵訊證述屬實，並有警訊筆錄在卷可參（偵查卷第十五頁
    ），與自首之規定未合；再被告雖於偵審中自白，然並無供述槍砲、彈藥之來源
    及去向，因而查獲或防止重大危害治安事件發生等情形，自無適用上開法條減輕
    或免除其刑之餘地，附此敘明。
據上論斷，應依刑事訴訟法第二百九十九條第一項前段，槍砲彈藥刀械管制條第七條
第四項、第十二條第四項，刑法第十一條前段、第一百六十五條、第五十五條、第四
十二條第二項、第四十一條第一項、第七十四條第一款、第三十八條第一項第一款，
罰金罰鍰提高標準條例第一條前段、第二條，現行法規所定貨幣單位折算新台幣條例
第二條，判決如主文。
本案經檢察官蕭宇誠到庭執行職務
中      華      民      國    九十二    年      一      月    三十    日
                                  臺灣高雄地方法院刑事第三庭
                                      法  官  楊  宗  翰
右正本證明與原本無異。
如不服本判決，應於判決送達後十日內，向本院提出上訴狀。
                                      書記官  陳  怡  真
中      華      民      國    九十二    年      二      月    六      日
附錄本案論罪科刑法條全文：
槍砲彈藥刀械管制條例第七條第四項：
  未經許可，持有、寄藏或意圖販賣而陳列第一項所列槍砲、彈藥者，處五年以上有
  期徒刑，併科新台幣一千萬元以下罰金。
槍砲彈藥刀械管制條例第十二條第四項：
  未經許可，持有、寄藏或意圖販賣而陳列子彈者，處五年以下有期徒刑，併科新台
  幣三百萬元以下罰金。
刑法第一百六十五條：
  偽造、變造、湮滅或隱匿關係他人刑事被告案件之證據，或使用偽造、變造之證據
  者，處二年以下有期徒刑、拘役或五百元以下罰金。


司法院資訊處製作；財團法人民間司法改革基金會備份。
